【裁判字號】    95,交易,25
【裁判日期】    950505
【裁判案由】    公共危險等
【裁判全文】
臺灣基隆地方法院刑事判決              95年度交易字第25號
公  訴  人    臺灣基隆地方法院檢察署檢察官
被      告    丁○○
                        21號.
上列被告因公共危險等案件，經檢察官提起公訴（九十四年度偵
字第四三０一號），本院判決如下︰
    主  文
丁○○服用酒類，不能安全駕駛動力交通工具而駕駛，累犯，處
有期徒刑月，如易科罰金，以佰元折算壹日。又過失傷害人
，累犯，處有期徒刑肆月，如易科罰金，以佰元折算壹日。應
執行有期徒刑陸月，如易科罰金，以佰元折算壹日。
    事  實
一、丁○○前因公共危險案件，經臺灣士林地方法院以九十一年
    度交簡字第八七號，判處有期徒刑二月，於民國九十一年六
    月廿七日易科罰金執行完畢，及於九十二年七月十八日經註
    銷其普通小客貨車之駕駛執照一年，惟迄未重新考領駕駛執
    照，明知無駕駛執照及酒後不能安全駕駛車輛，均不得駕駛
    ，竟仍於九十四年十月廿五日中午十二時許，在臺北縣萬里
    鄉飲用含酒類飲品維士比一瓶後，仍駕駛車牌號碼HI─7952
    號自小貨車欲返回臺北巿住所，於同日下午三時卅分許，行
    經基隆巿基金一路一三一之廿四號前時，原應注意車前狀況
    ，以隨時採取必要之安全措施，而依當時雖係雨天、柏油路
    面溼潤、但無缺陷、無障礙物、且係日間、視距良好等情，
    要無不能注意之情事，竟因不勝酒力，未能注意車前狀況，
    而追撞同車道前方由甲○○騎乘之車號GHE─751號機車，致
    該機車再向前推撞丙○○駕駛之車號5159─EF號自小客車，
    使甲○○夾在兩部汽車之間，而受有左側胸壁及背部挫傷之
    傷害。經交通隊車禍處理小組據報前往處理交通事故時，丁
    ○○神志尚未清醒，經丙○○等人指稱其為肇事者，警員對
    其施以酒測，其呼氣酒精濃度仍高達每公升一．三四毫克而
    查獲。
二、案經甲○○訴由基隆巿警察局第四分局報請臺灣基隆地方法
    院檢察署檢察官告偵查起訴。
    理  由
一、本件被告丁○○所犯非死刑、無期徒刑、最輕本刑為三年以
    上有期徒刑之罪，亦非高等法院管轄第一審案件之罪，其於
    準備程序進行中，就被訴事實為有罪之陳述，經法官告知其
    簡式審判程序之旨，並聽取公訴人及被告之意見後，依刑事
    訴訟法第二百七十三條之一第一項之規定，經合議庭裁定由
    受命法官獨任進行簡式審判程序，合先敘明。
二、前揭事實，業據被告於警訊及偵、審中供承不諱，並有道路
    交通事故現場圖、道路交通事故調查報告表（一）、（二）
    、現場照片十三幀，被告酒精濃度檢測單一件、測試觀察紀
    錄表一件等在卷可稽。且告訴人甲○○係因本件車禍致有事
    實欄所示之傷害，有長庚醫院診斷函一件在卷可按。又被告
    於九十二年七月十八日經易處逕行吊銷駕照，此有汽車駕駛
    人公路監理電子資料一件在卷可按，且迄未重新考領駕駛執
    照，是被告於本案駕車肇事之九十四年十月廿五日，亦屬無
    照駕駛，先此敘明。
三、按「駕駛人應注意車前狀況，並隨時採取必要之安全措施。
    」道路交通安全規則第九十四條第三項定有明文。此為一般
    駕駛人所具有之交通常識與駕駛經驗及其駕駛時應注意並能
    注意遵守之事項，被告駕駛汽車行駛至前開市區道路，自應
    注意並遵守之，而依當時雖係陰雨，柏油路溼潤、但無缺陷
    、無障礙物，且係日間、視距良好等情，並非不能注意，因
    酒醉駕駛，不勝酒力致未注意車前狀況，自後追撞肇事，當
    負過失之責。乃本案被告過失犯行既堪認定，而被害人又因
    本件車禍受傷，乃被告之過失與被害人之所受傷害二者間具
    有相當因果關係，是本案事証明確，自應依法論科。
四、核被告所為，係犯刑法第一百八十五條之三公共危險罪及第
    二百八十四條第一項前段之過失傷害之罪。本案係因無駕駛
    執照駕車、酒醉駕車，因而致人受傷，依法應負過失傷害之
    刑事責任部分，自應依道路交通管理處罰條例第八十六條第
    一項之規定，加重其刑。又被告前因公共危險案件，經臺灣
    士林地方法院以九十一年度交簡字第八七號，判處有期徒刑
    二月，於九十一年六月廿七日易科罰金執行完畢，此有台灣
    高等法院被告前案紀錄表一件在卷可按，其於有期徒刑執行
    完畢後五年內再犯有期徒刑以上之本二罪，均屬累犯，併均
    依法或遞予加重其刑。至所犯上開二罪，犯意各別，罪名互
    異，應予分論併罰。爰審酌本案被告前已有一次酒駕之公共
    危險犯行紀錄，竟再違犯，其酒後酒精濃度及其未注意車前
    狀況之過失程度，及迄未與告訴人和解，仍犯後供承不諱，
    態度尚稱良好等一切情狀，乃分別量處如主文所示之刑，並
    均諭知易科罰金之折算標準，暨定其應執行刑。
五、據上論斷，應依刑事訴訟法第二百九十九條第一項前段，道
    路交通管理處罰條例第八十六條第一項，刑法第十一條前段
    、第一百八十五條之三、第二百八十四條第一項前段、第四
    十七條、第四十一條第一項前段、第五十五條第五款，罰金
    罰鍰提高標準條例第一條前段、第二條，判決如主文。
本案經檢察官乙○○到庭執行職務。
中    華    民    國    95    年    5    月    5    日
                  交通法庭法  官  陳玉雲
以上正本證明與原本無異。
對於本件判決如有不服，應於收受送達後10日內，向本院提出上
訴書狀，上訴於臺灣高等法院，並按他造當事人之人數附具繕本
。
中    華    民    國    95    年    5     月    5     日
                          書記官  王毓嫻
附錄論罪法條
道路交通管理處罰條例第86條第1項
汽車駕駛人，無駕駛執照駕車、酒醉駕車、吸食毒品或迷幻藥駕
車、行駛人行道或行經行人穿越道不依規定讓行人優先通行，因
而致人受傷或死亡，依法應負刑事責任者，加重其刑至二分之一
。
中華民國刑法第185條之3
服用毒品、麻醉藥品、酒類或其他相類之物，不能安全駕駛動力
交通工具而駕駛者，處1年以下有期徒刑、拘役或3萬元以下罰金
。
中華民國刑法第284條第1項前段
(過失傷害罪)
因過失傷害人者，處 6 月以下有期徒刑、拘役或 500 元以下罰
金。


司法院資訊處製作；財團法人民間司法改革基金會備份。
